臺灣桃園地方法院刑事判決　　　　　　　　　　　　　九十一年度易字第一五二號
　　公　訴　人　臺灣桃園地方法院檢察署檢察官
　　被　　　告　乙○○
右列被告因贓物案件，經檢察官提起公訴（九十年度偵字第一七三八三號），本院判
決如左：
    主  文
乙○○故買贓物，處有期徒刑參月，如易科罰金以參佰元折算壹日。扣案變造之行車
執照影本壹紙沒收。
    事  實
一、乙○○明知引擎號碼一一０四三號，前後懸掛ＭＡ─六六二三號（起訴書誤載為
    Ｚ六─三八二五號）車牌號碼之大慶牌自用小客車（該車車牌號碼原為Ｚ六─三
    八二五號【起訴書誤載為ＭＡ─六六二三號】，為莊子幸所有，於民國九十年八
    月二十七日下午四時許，在桃園縣龍潭鄉○○路小人國遊樂區停車場失竊，ＭＡ
    ─六六二三號車牌為劉淑萍所有，於九十年九月十一日下午六時十五分許，在苗
    栗縣頭份鎮○○○路二三號前失竊）並無合法之來源證明，顯可疑係來路不明之
    贓物，竟仍基於購買贓物之不確定故意，於九十年九月中旬某日，在桃園縣龍潭
    鄉三坑村三坑仔八九之二號租住處，約定以新台幣（下同）二十七萬元之低價向
    甲○○（所涉竊盜部分，業經檢察官於九十一年三月二十九日起訴）購買，並於
    交付一萬元訂金後，取得上開贓車及一片啟動汽車引擎之銅片。嗣於九十年十月
    十一日中午十二時許，在桃園縣龍潭鄉○○路二二四巷口為警查獲，並扣得經變
    造之汽車行照影本一紙及汽車鑰匙一支。
二、案經桃園縣警察局平鎮分局報請台灣桃園地方法院檢察署檢察官偵查起訴。
    理  由
一、訊據被告乙○○固坦承以二十七萬元之代價向甲○○買受前開自用小客車，惟矢
    口否認有故買贓物之犯行，辯稱：伊是被抓之後才知那部車子是贓車，甲○○當
    時有將汽車行照影本給伊，伊有核對引擎號碼與行照上所載之號碼相符才買的，
    要不然伊怎麼敢開？當時是約定二十七萬元買該部車子，伊總共給甲○○三萬元
    ，一次一萬元云云。惟查：
    （一）該部車號Ｚ六─三八二五號一九九九年份大慶牌ＩＭＰＲＥＺＡ淺藍色一
          千六百ＣＣ之自小客車，係莊子幸所有，於九十年八月二十七日下午四時
          許，在桃園縣龍潭鄉○○路小人國遊樂區停車場失竊，業據被害人莊子幸
          於警訊中指陳在卷，並有車輛竊盜、車牌失竊資料個別查詢報表─查詢車
          輛認可資料影本、贓物認領保管單各一紙附卷可稽，而ＭＡ─六六二三號
          車牌為劉淑萍所有，於九十年九月十一日下午六時十五分許，在苗栗縣頭
          份鎮○○○路二三號前失竊，亦據被害人劉淑屏於警訊中指陳在卷，並有
          贓物認領保管單一紙在卷可稽，足徵被告所買受之上開車輛及車牌均係他
          人所失竊之贓物無訛。
    （二）按對於贓物之認識，並不以行為人對於該物確信其係贓物為限，只須行為
          人對物來源存疑，而懷疑其可能為贓物，或雖有預見，而不背其本意時，
          即應認有贓物之認識。本件被告雖辯稱證人甲○○賣車予他時有交付汽車
          行照影本，伊有核對引擎號碼無誤，伊不知係贓車云云，惟查扣案之行車
          執照，以肉眼即可看出該汽車行照上之牌照號碼係經變造（牌照號碼係經
          換貼上去，該處無原行車執照上之花紋），被告實難諉為不知，而被告於
          本院九十一年四月八日審理時又自承證人甲○○所交付予他的不是汽車鑰
          匙，只要以一片銅片或銅條之類的就可以將車子發動，且其於檢察官九十
          年十一月七日訊問時自承：伊第一次看甲○○開這輛車，之前有看過他開
          別輛車，‧‧‧認識他半年，他好像沒再做事，常看見他在換車，‧‧‧
          他給伊的行照和車牌相同，車身和車牌不同等語，顯見被告於買受前開自
          小客車時已足對前開自用小客車（含車牌）之來源產生合理之懷疑，再證
          人甲○○所交付之行車執照之車主並非甲○○，被告自當查明車主與宋碧
          文之關係，然其竟未向送碧文查明，而係以二十七萬元之低價向甲○○購
          買八成新（被告於本院九十一年四月八日審理時自承前開自小客昌外表看
          起來還有八分新）之前開汽車，足認被告於購買時，對於前開自小客車（
          含車牌）係屬贓物已有預見，而其竟仍決意買受之，其有故買贓物之不確
          定故意甚明，是被告前揭辯解，顯係事後卸責之詞，不足採信。本件事證
          已臻明確，被告犯行堪予認定，應予依法論科。
    （三）至證人甲○○於本院九十一年二月四日及九十一年三月十八日訊問時，雖
          均否認出售前開自小客車予被告乙○○，惟此因涉及證人甲○○是否行竊
      前開自小客車及車牌，故難期其為真實之陳述，然其所涉竊盜前開汽車及
          車牌之犯行，業經檢察官於九十一年三月二十九日起訴（九十一年度偵緝
          字第四六號），是其所為之證詞對本院所為前開之認定不生影響；又被告
          聲請本院傳喚證人丙○○，以查明前開車自小客車為證人甲○○所出售予
          伊，惟證人丙○○經本院合法傳喚未到庭，且本院認定被告故買贓物之犯
          行明確已如前述，故已無再傳喚證人丙○○之必要，附此敘明。
二、核被告所為，係犯刑法第三百四十九條第二項之故買贓物罪。被告故買前開他人
    失竊之自小客車，同時故買他人失竊之車牌，被告係以一個故買贓物之行為，同
    時侵害二個法益，為想像競合犯，依刑法第五十五條規定，應論以一故買贓物罪
    。爰審酌被告因一時貪念而故買贓車，無異助長竊風，犯後猶飾詞卸責，惟犯罪
    所生危害非鉅等一切情狀，量處如主文所示之刑，並諭知易科罰金之折算標準，
    以資懲儆。另扣案變造之行車執照影本，係被告故買贓物所取得之物，應依刑法
    第三十八條第一項第三款之規定予以宣告沒收。至扣案之汽車鑰匙一支，雖屬被
    告所有，但係被告於故買前開贓物後再自行購置，並非因犯罪所得之物，業據被
    告供明在卷，故不予宣告沒收，附此敘明。
據上論斷，應依刑事訴訟法第二百九十九條第一項前段，刑法第三百四十九條第二項
、第五十五條、第四十一條第一項前段、第三十八條第一項第三款，罰金罰鍰提高標
準條例第一條前段、第二條，判決如主文。
本案經檢察官吳廣莉到庭執行職務。
中      華      民      國    九十一    年       四     月    二十二    日
                                    臺灣桃園地方法院刑事第六庭
                                        法  官  林  春  鈴
右正本證明與原本無異。
如不服本判決，應於判決送達後十日內向本院提出上訴狀( 應附繕本 )，上訴於
臺灣高等法院。
                                        書記官  江  世  亨
中        華        民        國   九十一   年   四   月    二十二    日
附錄論罪科刑法條：
刑法第三百四十九條
收受贓物者，處三年以下有期徒刑、拘役或五百元以下罰金。
搬運、寄藏、故買贓物或為牙保者，處五年以下有期徒刑、拘役或科或併科一千元以
下罰金。
因贓物變得之財物，以贓物論。
